臺灣臺中地方法院刑事判決　　　　　　100年度交訴字第212號
聲　請　人　臺灣臺中地方法院檢察署檢察官
被　　　告　陳韋壬
上列被告因肇事逃逸罪案件，經檢察官聲請以簡易判決處刑（99
年度偵字第19699號），本院認為不適宜以簡易判決處刑，改依
通常程序審理，被告於本院準備程序中就被訴事實為有罪之陳述
，經本院合議庭評議後裁定由受命法官獨任改行簡式審判程序審
理，判決如下：
    主    文
陳韋壬駕駛動力交通工具肇事，致人傷害而逃逸，累犯，處有期
徒刑捌月。
    犯罪事實
一、陳韋壬前因施用毒品罪，經本院於民國93年9月13日以93年
    度訴字第1747號判處有期徒刑7月確定；又因違反妨害兵役
    治罪條例案件，經本院於94年3月4日以94年度易字第394號
    判處有期徒刑3月確定；於93年10月26日入監接續執行，於9
    4年8月9日因縮短刑期執行完畢。
二、陳韋壬於99年1月22日21時許，駕駛張全福所有車牌號碼596
    5-GN號自小客車，由臺中市○○區○○路沿至善路往青海路
    方向行駛，行經至善路133巷口時，本應注意超車時應與前
    車左側保持半公尺以上之間隔超過；又汽車行駛時，駕駛人
    應注意車前狀況及兩車併行之間隔，並隨時採取必要之安全
    措施，以避免危險之發生，而當時天候晴、夜間有照明、柏
    油路面乾燥而無缺陷或障礙、視距良好，且依其智識、能力
    並無不能注意之情事，竟疏未保持安全間隔並注意車前狀況
    ，以致其所駕駛車牌號碼5965-GN號自小客車之右前保險桿
    及右側車身，在超車時，不慎擦撞同向行駛於右前方由黃雅
    莉騎乘附載乘客詹惠雯之車牌號碼G32-436號重型機車之左
    後車身，致黃雅莉、詹惠雯人車倒地，黃雅莉因而受有雙膝
    磨損或擦傷、大腿挫傷、左肘磨損或擦傷之傷害；詹惠雯則
    受有左膝及踝磨損或擦傷、左肘磨損或擦傷、左踝挫傷之傷
    害（過失傷害部分，經黃雅莉、詹惠雯撤回告訴後，由臺灣
    臺中地方院檢察署檢察官以99年度偵字第19699號為不起訴
    處分）。詎陳韋壬於駕車肇事致黃雅莉、詹惠雯受傷後，竟
    未呼叫救護車或停留現場協助送醫救護，亦未等候警方到場
    處理，即擅自駕車逃逸離開現場，嗣經員警依據事發地點附
    近之路口監視器畫面，查悉肇事車輛之車牌號碼，再依循車
    籍資料查得車主張全福，獲悉該車於案發當時為陳韋壬使用
    ，因而查悉上情。
二、案經黃雅莉、詹惠雯訴由臺中市政府警察局第六分局報告臺
    灣臺中地方法院檢察署檢察官偵查後聲請簡易判決處刑。
    理    由
一、訊據被告對於前揭時地，駕駛車牌號碼5965-GN號自用小客
    車肇事逃逸之犯行，業於偵查及本院中坦認屬實，核與被害
    人黃雅莉、詹惠雯於警詢中之指述內容及證人即車牌號碼59
    65-GN號自用小客車車主張全福於警詢中之陳述內容均屬相
    符，並有員警職務報告書1份、被害人黃雅莉、詹惠雯提出
    之澄清綜合醫院中港分院診斷證明書各1份、道路交通事故
    現場圖1份、道路交通事故調查報告表(一)(二)各1份、臺中市○
    ○○道路交通事故肇事人自首情形紀錄表1份、臺中市○○
    ○○○道路交通事故肇事逃逸追查表1份、交通事故補充資
    料表1份、路口監視器畫面影像翻拍照片4張、事故現場及車
    損照片20張、車籍查詢-基本資料詳細畫面1份等在卷可稽，
    被告自白供述與現有事證相符，應堪置信。本件事證已臻明
    確，被告犯行，洵堪認定。
二、核被告所為，係犯刑法第185條之4之肇事逃逸罪。查：被告
    前因施用毒品罪，經本院於93年9月13日以93年度訴字第174
    7號判處有期徒刑7月確定；又因違反妨害兵役治罪條例案件
    ，經本院於94年3月4日以94年度易字第394號判處有期徒刑3
    月確定；於93年10月26日入監接續執行，於94年8月9日縮刑
    期滿執行完畢等情，此有臺灣高等法院被告前案紀錄表在卷
    為憑，被告前受有期徒刑之執行完畢後，5年以內故意再犯
    本件有期徒刑以上之罪，為累犯，應依刑法第47條第1項之
    規定，加重其刑。爰審酌被告於超車時未注意安全間距及車
    前狀況，自後撞及前方被害人黃雅莉所騎乘搭載被害人詹惠
    雯之機車，致被害人黃雅莉、詹惠雯人車倒地，而分別受有
    傷害，其過失情節非輕，且肇事後竟未下車協助被害人就醫
    或報警處理，棄已受傷之被害人等於不顧而隨即駕車逃逸，
    其行為殊不足取，且同時造成黃雅莉、詹惠雯二人受有傷害
    ，對其等造成生活及工作上之不便，嗣雖經被害人黃雅莉、
    詹惠雯撤回過失傷害之告訴，然被告並未積極展現誠意，稍
    事賠償被害人等所受之損害，惟念其犯罪後自警詢、偵查以
    迄本院審理始終坦承犯行，顯有認錯悔過之意，參酌檢察官
    具體求處有期徒刑8月之刑度等一切情狀，量處如主文所示
    之刑，以示懲儆。
據上論斷，應依刑事訴訟法第452條、第273條之1第1項、第299
條第1項前段，刑法第185條之4、第47條第1項，判決如主文。
中    華    民    國   100    年    7     月    13    日
                  刑事第七庭    法  官  巫淑芳
以上正本證明與原本無異。
如不服本判決應於收受判決後10日內向本院提出上訴書狀，並應
敘述具體理由；其未敘述上訴理由者，應於上訴期間屆滿後20日
內向本院補提理由書（均須按他造當事人之人數附繕本）「切勿
逕送上級法院」。
                                書記官  莊金屏
中    華    民    國   100    年    7     月    13    日
附錄論罪科刑法條：
中華民國刑法第185條之4：
駕駛動力交通工具肇事，致人死傷而逃逸者，處6月以上5年以下
有期徒刑。